臺灣高等法院刑事判決　　　　　　　 100年度上訴字第3094號
上　訴　人
即　被　告　鄧新桃
　　　　　　高碧荃
　　
上列上訴人等因妨害風化案件，不服臺灣桃園地方法院100年度
訴字第302號，中華民國100年8月31日第一審判決（起訴案號：
臺灣桃園地方法院檢察署99年度偵字第19650、23039號），提起
上訴，本院判決如下：
    主  文
上訴駁回。
高碧荃緩刑參年。
    事  實                                                                
一、鄧新桃前於民國90年間，因妨害風化案件，經臺灣桃園地方
    法院以90年度訴字第1428號判決，判處有期徒刑1年2月，緩
    刑4年確定；又於94年間，復因妨害風化案件，經臺灣桃園
    地方法院以94年度訴字第2324號判決，判處有期徒刑6月，
    於95年4月14日易科罰金執行完畢。鄧新桃為址設桃園縣桃
    園市○○路319號之「鑫欣養生館」（商業名稱登記為「金
    燕養生館」）負責人，僱用高碧荃為按摩師，除幫客人按摩
    外，並負責接待客人、安排店內小姐進入包廂及收費等工作
    。鄧新桃、高碧荃共同基於意圖使成年女子與他人為猥褻行
    為而容留、媒介以營利之犯意聯絡，由鄧新桃僱用成年女子
    范秋鈺、賴雪娥擔任按摩服務小姐，在店內包廂從事按摩男
    客之生殖器直至射精為止俗稱「半套」（亦稱「打手槍」）
    足以挑起、滿足性慾之猥褻性服務，而高碧荃則負責按摩、
    接待顧客、安排店內小姐進入包廂及收費。消費方式為每1
    至2小時，收費新臺幣（下同）1,200元，其中店家從中取得
    4成，餘則歸按摩服務小姐取得，其等即以此方式營業牟利
    。而於附表編號一、二所示之時間，在前揭處所，各以附表
    編號一、二所示方式，由高碧荃接待、媒介范秋鈺及賴雪娥
    ，分別與喬裝男客之警員郭律延及男客詹明晟從事如附表編
    號一、二所示「半套」性交易。嗣為警分別於99年7月4日晚
    上8時30分許（起訴書誤載為晚上8時20分許）、同年8月4日
    晚上9時45分許，在上址，據報臨檢而查獲，並分別當場扣
    得鄧新桃所有供犯罪所用如附表扣案物欄所示之物，始查悉
    上情。
二、案經桃園縣政府警察局桃園分局報告臺灣桃園地方法院檢察
    署檢察官偵查起訴。
    理  由
壹、證據能力部分：
一、按被告以外之人於審判外之言詞或書面陳述，除法律有規定
    者外，不得作為證據。被告以外之人於檢察事務官、司法警
    察官或司法警察調查中所為之陳述，與審判中不符時，其先
    前之陳述具有較可信之特別情況，且為證明犯罪事實存否所
    必要者，得為證據。刑事訴訟法第159條第1項、第159條之2
    定有明文。查證人范秋鈺、賴雪娥於警詢時之陳述，屬被告
    以外之人於審判外之陳述，查無其先前之陳述具有較可信之
    特別情況，上訴人即被告高碧荃於本院審理時並爭執其證據
    能力（見本院100年11月10日準備程序筆錄第4頁），是揆諸
    首揭說明，證人范秋鈺、賴雪娥於警詢時之陳述，無證據能
    力。
二、按被告以外之人於偵查中向檢察官所為之陳述，除顯有不可
    信之情況者外，得為證據，刑事訴訟法第159條之1第2項定
    有明文。又因偵查中檢察官為蒐集被告犯罪證據，訊問證人
    旨在確認被告嫌疑之有無及內容，與審判期日透過當事人之
    攻防，調查證人以認定事實之性質及目的有別，偵查中訊問
    證人，法無明文必須傳喚被告使之得以在場；刑事訴訟法第
    248條第1項前段雖規定「如被告在場者，被告得親自詰問」
    ，事實上亦難期被告有於偵查中行使詰問權之機會。是該未
    經被告詰問之被告以外之人於偵查中向檢察官所為之陳述，
    除顯有不可信之情況者外，依刑事訴訟法第159條之1第2項
    規定，係屬有證據能力，但為未經完足調查之證據（最高法
    院96年度台上字第1870號判決意旨參照）。然此項未經被告
    詰問之被告以外之人於偵查中向檢察官所為之陳述，被告於
    審判中非不得放棄對原供述人之反對詰問權，刑事訴訟法第
    288條第2項前段規定「審判長對於準備程序中當事人不爭執
    之被告以外之之陳述，得僅以宣讀或告以要旨代之」，即明
    斯旨。查證人范秋鈺、賴雪娥於偵查中檢察官訊問時所為之
    陳述，業經具結，且查無證據證明上開證人等於偵查中檢察
    官訊問時所為之陳述，有顯不可信之情形，是渠等上開陳述
    自得作為證據。雖被告高碧荃於本院審理時爭執證人范秋鈺
    、賴雪娥上開證言之證據能力（見本院100年11月10日準備
    程序筆錄第4頁），然其於本院審理時亦表明捨棄傳訊證人
    范秋鈺、賴雪娥（見本院100年12月7日審判筆錄第5頁），
    而放棄行使詰問權，本院審理時，並再提示渠等上開偵訊時
    之筆錄及告以要旨，由檢察官、被告等依法辯論，完足證據
    調查之程序，是揆諸上開說明，證人范秋鈺、賴雪娥於偵查
    時之陳述，均具有證據能力並得採為證據。
三、按被告以外之人於審判外之言詞或書面陳述，除法律有規定
    者外，不得作為證據；又被告以外之人於審判外之陳述，雖
    不符同法第159條之1至第159條之4之規定，而經當事人於審
    判程序同意作為證據，法院審酌該言詞陳述或書面陳述作成
    時之情況，認為適當者，亦得為證據。當事人、代理人或辯
    護人於法院調查證據時，知有第159條第1項不得為證據之情
    形，而未於言詞辯論終結前聲明異議者，視為有前項之同意
    。刑事訴訟法第159條第1項、第159條之5分別定有明文。查
    本件下列所引用其餘被告以外之人於審判外陳述之證據能力
    ，因檢察官、被告等於本院行準備程序及審判時均未予爭執
    其證據能力，且迄至言詞辯論終結前亦未再聲明異議，亦未
    聲請詰問證人，本院審酌該等言詞或書面陳述作成時之情況
    ，並無不宜作為證據之情事，依刑事訴訟法第159條之5之規
    定，自得作為證據。
貳、認定事實之理由及證據：
一、訊據被告鄧新桃固坦認為「鑫欣養生館」之負責人，僱用高
    碧荃、范秋鈺、賴雪娥擔任按摩小姐之事實，被告高碧荃固
    亦坦認受僱於鄧新桃，且有於附表編號一、二所示時間，帶
    同男客進入該店包廂等情，惟均矢口否認有何意圖使女子與
    他人為猥褻之行為，而容留、媒介以營利之犯行，被告鄧新
    桃辯稱：伊不知店內小姐有從事俗稱「半套」猥褻性服務，
    伊有告知店內小姐不可從事性交易，如有從事性交易，一切
    自行負責，與本店無關。伊也沒有請被告高碧荃負責招待客
    人，伊不在時，都會交代由當班小姐有空就招待客人云云；
    被告高碧荃則辯稱：伊不知店內小姐有從事俗稱「半套」猥
    褻性服務，老闆鄧新桃有說不能從事性交易。伊僅為按摩小
    姐，提供按摩，伊有「推拿師技術師」執照，伊並無接待顧
    客、安排店內小姐進入包廂及收費等行為云云。經查：
(一)客觀容留、媒介成年女子與他人為猥褻行為以營利：
  1.「鑫欣養生館」內成年女子與他人為猥褻行為：
  被告高碧荃於附表編號一所示時間，接待、引領喬裝為男客
    之員警郭律延進入「鑫欣養生館」店內包廂，並媒介范秋鈺
    與郭律延，再由范秋鈺於按摩一段時間後，向郭律延說明「
    半套」服務消費方式為1小時收費1,200元，經郭律延同意後
    ，即脫去郭律延所穿內褲，將潤滑液倒至手上，撫摸郭律延
    之生殖器後，郭律延旋即表明警察身分而查獲一節，業據證
    人郭律延於偵查及原審時證述明確（見99年度偵字第19650
    號卷〈下稱偵卷一〉第69、70頁；原審卷第33至34頁背面）
    ，核與證人即鑫欣養生館女員工范秋鈺於偵查時證稱：當天
    是高碧荃叫伊去接待，伊原在店內睡覺，高碧荃就叫伊起來
    上去2樓1號包廂進行服務。伊當時有幫男客脫褲子，按摩大
    腿。伊在該處工作第2天，服務過約2至4個客人，都是高碧
    荃叫伊去服務的，客人的費用有時由伊收取再轉交高碧荃，
    有時由客人直接交給高碧荃等語大致相符（見偵卷一第第80
    、81頁），而被告高碧荃亦坦認有帶同員警郭律延進入包廂
    （見原審卷第64頁背面）。此外，亦有查獲現場照片10張在
    卷可稽（見偵卷一第28至32頁），並有附表編號一扣案物欄
    所示之潤滑液1瓶扣案足佐，是此部分事實，堪以認定。又
    證人郭律延於偵訊時證稱：查獲當日，小姐范秋鈺「按摩約
    1 小時」後，詢問其是否要「半套」性交易等語（見偵卷一
    第69頁），其於原審時證稱：查獲當日，小姐「按摩約半個
    小時」後，暗示其是否需「半套」性交易，小姐用手撫摸其
    生殖器時，其就向小姐表明警察身分查獲等語（見原審卷第
    33 頁背面），而被告等如附表編號一所示犯行，係於99年7
    月4日晚上8時30分許為警查獲一節，有桃園縣政府警察局桃
    園分局扣押筆錄1份在卷可憑（見偵卷一第18至19頁），是
    被告等如附表編號一所示犯行之犯罪時間，自係99年7月4日
    晚上8時30分前30分至1小時間之某時，起訴書略為99年7月4
    日晚上8時20分，應予更正。
  被告高碧荃於附表編號二所示時間，接待、引領男客詹明晟
    進入「鑫欣養生館」店內包廂，媒介賴雪娥與詹明晟，再由
    賴雪娥於按摩一段時間後，向詹明晟說明「半套」服務消費
    方式同樣為2小時收費1,200元，詹明晟未予拒絕後，即在床
    邊、後直接跨坐到詹明晟腿上將手伸入其內褲內按摩生殖器
    直至射精，詹明晟隨後將1,200元消費費用交付被告高碧荃
    收受。嗣經警據報臨檢而查獲一情，迭據證人詹明晟於警詢
    及原審時證述甚詳（見99年度偵字第23039號卷〈下稱偵卷
    二〉第27至29頁；原審卷第60頁背面至第62頁），核與證人
    即鑫欣養生館女員工賴雪娥於偵查時證稱：當天是高碧荃先
    帶客人去包廂，再叫伊進去幫客人按摩，因老闆不在，所以
    由高碧荃帶小姐進包廂，老闆常常不在，老闆不在時客人都
    是由高碧荃招呼，客人將錢交給高碧荃，老闆在時，由老闆
    收錢。當天伊幫客人按摩，之後客人有生理反應，伊怕精液
    碰到手，所以就下樓洗手，但到一樓，警察就來了等語大致
    相符（見偵卷二第73至75頁），而被告高碧荃亦坦認有帶同
    男客詹明晟進入包廂（見原審卷第64頁背面）。此外，並有
    查獲現場照片6張在卷可稽（見偵卷二第34至36頁），及附
    表編號二扣案物欄所示精油、床單扣案足憑，此部分事實，
    亦堪認定。扣案如附表編號二所示床單僅鑑定出證人詹明晟
    之DNA-STR型別，未檢驗出精子細胞一節，固有內政部警政
    署100年1月12日刑醫字第0990165138號刑事警察局鑑定書1
    份在卷可按（見偵卷二第92頁正、反面），然此係因床單送
    驗時，並未向鑑定單位告知精液位置，故僅由採證員警依經
    驗判斷，採取床單一角部分進行檢驗，因而未檢驗出精子細
    胞，有原審刑事案件電話紀錄1紙附卷可徵（見原審卷第8頁
    ），是本件床單未檢驗出證人詹明晟射精後之精子細胞，僅
    因採驗處非正確射精位置所致，尚難執以推論證人詹明晟前
    開所證為虛偽，而為有利被告等之認定，附此敘明。
  至證人范秋鈺、賴雪娥於偵查時雖另證稱：僅提供純按摩服
    務云云，而否認有為男客從事「半套」之猥褻行為，然范秋
    鈺、賴雪娥確有為男客郭律延、詹明晟從事「半套」之猥褻
    行為一節，已經證人郭律延、詹明晟證述明確，有如前述，
    彼等與被告等並無仇隙，斷無甘冒偽證刑責，誣攀被告等之
    理。且證人范秋鈺於偵查中已證稱：有脫去男客郭律延之褲
    子等語，證人賴雪娥於偵查時亦已證稱：男客詹明晟有生理
    反應，其怕精液碰到手等語，均如前述，衡諸常情，若非有
    從事猥褻之「半套」性交易，何須脫去男客之內褲？男客又
    因何會有生理反應至射精？是證人范秋鈺、賴雪娥證稱：僅
    提供純按摩服務云云，無非迴護被告等之詞，不足採信。另
    證人詹明晟就接待及實際按摩之對象，於警詢及原審時之證
    述或有不一，惟人之記憶力、表達力、觀察力非一，或因時
    間流逝而記憶減損、或因感受度不同而印象不深刻等因素，
    而異其所言，而證人詹明晟原審時亦證稱：因為時間久遠忘
    記了，警詢陳述較實在等語（見原審卷第62頁），足徵證人
    詹明晟確有因記憶力隨時間流逝而淡忘之情，其於警詢時已
    明確證述係由高碧荃接待，賴雪娥為其按摩一節，核與證人
    賴雪娥前揭證述相符，益見證人詹明晟於警詢之證述，因適
    逢案發初始，記憶深刻，自以其前於警詢之證述，較為可採
    。
  綜上，足見被告高碧荃先後帶同郭律延、詹明晟進入包廂，
    並分別指示范秋鈺、賴雪娥為郭律延、詹明晟服務，而范秋
    鈺、賴雪娥，即分別於附表編號一、二所示時間，在被告鄧
    新桃所經營之「鑫欣養生館」包廂內與郭律延、詹明晟等為
    俗稱「半套」之猥褻行為等事實，應無可疑。
  2.營利行為：
    「鑫欣養生館」消費方式為每1至2小時，收費1,200元，其
    中店家從中取得4成，餘則歸按摩服務小姐取得一節，為被
    告等於偵查時所自承（見偵卷一第53、69頁），並據賴雪娥
    於偵查時證述無訛（見偵卷二第74頁），復從「鑫欣養生館
    」前後2次為警查獲時，該館女員工范秋鈺、賴雪娥均分別
    為證人郭律延、詹明晟按摩生殖器，提供俗稱「半套」之猥
    褻性服務，且收取費用為1至2小時1, 200元等情以觀，足徵
    被告鄧新桃所經營之「鑫欣養生館」提供「半套」之猥褻性
    服務係該店經營服務內容之一，而有營利之行為甚明。
  3.被告2人容留、媒介行為：
  被告鄧新桃係「鑫欣養生館」（商業名稱登記為「金燕養生
    館」）負責人，僱用證人范秋鈺、賴雪娥擔任該店按摩小姐
    一節，業據被告鄧新桃於偵查時供承不諱（見偵卷二第66頁
    ），核與被告高碧荃偵查時所述相符（見偵卷二第45、46頁
    ），亦據證人范秋鈺、賴雪娥於偵查時證述在卷（見偵卷一
    第79、80頁；偵卷二第73頁），並有桃園縣政府99年3月25
    日府商登字第0990502902號函及所附商業登記抄本各1份在
    卷可參（見偵卷一第26至27頁）。
  被告高碧荃先後帶同郭律延、詹明晟進入「鑫欣養生館」包
    廂，並分別指示范秋鈺、賴雪娥為郭律延及詹明晟服務一節
    ，業已認定如前，而被告鄧新桃於警詢時供稱：附表編號二
    所示時間，伊出去吃飯不在店裡，伊有交代店內被告高碧荃
    有客人來時，麻煩幫忙帶上去按摩等語（見偵卷二第22頁）
    、於偵訊時供稱：伊僱用被告高碧荃擔任美容按摩師，因為
    被告高碧荃比較資深，伊就會麻煩被告高碧荃幫忙注意客人
    進來等語（見偵卷一第67至68頁），且證人范秋鈺亦於偵查
    時證稱：其在該店工作時所服務的客人，都是被告高碧荃叫
    其去服務的。被告鄧新桃是其老闆。被告鄧新桃不在店內時
    ，所收費用都是交給被告高碧荃等語（見偵卷一第78、79、
    80頁），證人賴雪娥於偵查時亦證稱：老闆即被告鄧新桃不
    在時，客人都是由被告高碧荃招呼，且向客人收取費用等語
    （見偵卷二第74頁），核與證人詹明晟於原審時證稱：當日
    伊有付1,200元給高碧荃等語若合符節（見原審卷第62頁）
    ，而被告高碧荃亦於原審時坦承：老闆（即被告鄧新桃）說
    客人來就幫忙帶上去等語（見原審卷第64頁背面），足徵被
    告鄧新桃僱用被告高碧荃為按摩師，除幫客人按摩外，並負
    責接待客人、安排店內小姐進入包廂及收費等工作，益徵被
    告高碧荃對於店內員工有相當之指揮及調度權，且收取費用
    管理財務，已有參與「鑫欣養生館」店內業務經營行為，並
    非單純之按摩小姐。是被告高碧荃辯稱：伊未接待男客或收
    取費用，僅擔任按摩師云云，及被告鄧新桃辯稱：伊沒有請
    被告高碧荃招待客人，伊不在時，都會交代當班小姐有空就
    招待客人云云，無非卸責及迴護之詞，尚非足採。
  4.綜上各節以觀，足徵被告鄧新桃係「鑫欣養生館」負責人，
    僱用證人范秋鈺、賴雪娥擔任按摩小姐，在店內包廂從事按
    摩男客之生殖器直至射精為止，俗稱「半套」之猥褻性服務
    ，而被告高碧荃則負責按摩、接待顧客、安排店內小姐進入
    包廂及收費。消費方式為每1至2小時，收費1,200元，其中
    店家從中取得4成，餘則歸按摩服務小姐取得，故被告鄧新
    桃、高碧荃客觀上有容留、媒介成年女子與他人為猥褻行為
    以營利，灼然至明。
(二)主觀使成年女子與他人為猥褻行為之營利意圖：
  1.被告鄧新桃於警詢時供稱：高碧荃、范秋鈺、賴雪娥皆向伊
    本人應徵等語（見偵卷一第61頁、偵卷二第22頁），參酌該
    店員工工作內容，有從事前揭猥褻服務等情，已認定如前，
    而該猥褻服務涉及非法，攸涉性自主權妨害甚鉅，苟未於面
    試應徵時先徵詢求職者意願，而於實際工作時，員工動輒於
    店內服務時主張被顧客性騷擾，或檢舉其等從事不法經營，
    該店如何繼續以此方式經營牟利？復觀之查獲現場照片（見
    偵卷一第28頁），可見店內小姐范秋鈺為警查獲時，僅穿著
    粉色透明短薄紗，露出粉色胸罩，穿著打扮足以引起他人性
    慾。而被告鄧新桃前已有2次與本次犯行相類之妨害風化犯
    行，經法院判處有期徒刑之前科紀錄，有本院被告前案紀錄
    表在卷可稽，苟被告鄧新桃經營之「鑫欣養生館」僅係純按
    摩店，其自會格外謹慎注意，豈會允許證人范秋鈺在按摩的
    密閉空間內，容任證人范秋鈺以撩人性慾之穿著為男客按摩
    ，隨時在其店內有性交易違法情事發生之可能？苟非被告鄧
    新桃同意此穿著打扮，范秋鈺豈敢在上班時如此穿著打扮在
    店內走動、工作，而未受老闆鄧新桃或同在店內工作之高碧
    荃阻止？再衡酌被告高碧荃僅係受僱於被告鄧新桃，從事按
    摩，並負責接待客人、安排店內小姐進入包廂及收費等工作
    ，其薪資支付、約聘僱權利，均操之在被告鄧新桃之手，苟
    非身為負責人之被告鄧新桃同意或授權，被告高碧荃豈敢媒
    介范秋鈺、賴雪娥在雇主即被告鄧新桃經營之「鑫欣養生館
    」店內為前揭非法猥褻服務？而范秋鈺、賴雪娥亦均受僱於
    被告鄧新桃，同前理，苟非老闆鄧新桃及負責接待男客之高
    碧荃之同意或授權，范秋鈺、賴雪娥豈敢在另有高碧荃亦同
    時在店內之情形下，如此大膽在包廂內提供前揭按摩男客生
    殖器至射精俗稱「半套」之猥褻服務？顯見被告高碧荃媒介
    范秋鈺、賴雪娥在店內提供前揭猥褻服務，身為負責人之被
    告鄧新桃、及負責接待男客之被告高碧荃2人，主觀上確知
    悉該店員工從事前揭猥褻服務內容甚明。
  2.至被告鄧新桃及高碧荃雖均辯稱：被告鄧新桃有說不能從事
    性交易，若有個人行為自己負責云云，惟證人范秋鈺於偵查
    時證稱：被告鄧新桃好像沒有說不能在包廂內從事「半套」
    性服務等語（見偵卷一第81頁）。而證人賴雪娥亦於偵查時
    證稱：老闆沒有跟其等說若做性交易會怎樣等語（見偵卷二
    第73頁），而被告鄧新桃前有2次與本件相類之妨害風化犯
    行，經法院判處有期徒刑一節，有如前述，以其前遭判刑之
    切身經驗，衡情苟其確無從事前揭犯行，自當嚴厲告誡、禁
    止范秋鈺、賴雪娥為猥褻性服務，則證人范秋鈺豈會無深刻
    印象？證人賴雪娥又豈會不知被告鄧新桃曾有所告誡？是被
    告鄧新桃、高碧荃前揭所辯，顯與證人范秋鈺、賴雪娥所述
    ，互有齟齬，顯悖常情，委無足採。
  3.綜前各節以觀，足徵被告鄧新桃、高碧荃均明知、並提供前
    揭猥褻服務為經營該店之營業項目，其等主觀上確有使成年
    女子與他人為猥褻行為而容留、媒介以營利之意圖至明。
(三)按共同正犯之成立，祇須具有犯意之聯絡，行為之分擔，既
    不問犯罪動機起於何人，亦不必每一階段犯行，均經參與（
    最高法院34年上字第862號判例意旨參照）。本件由被告鄧
    新桃在其所經營之「鑫欣養生館」提供前揭猥褻服務為營業
    項目，僱用被告高碧荃為按摩師，除幫客人按摩外，並負責
    接待客人、安排店內小姐進入包廂及收費等工作，另僱用范
    秋鈺、賴雪娥擔任按摩服務小姐，在店內包廂提供「半套」
    猥褻性服務等情以觀，被告2人對於該店提供前揭猥褻服務
    行為均有認識，被告高碧荃並參與接待、安排前揭猥褻性服
    務、收取費用等構成要件內之媒介猥褻行為以營利之行為，
    顯見被告鄧新桃、高碧荃主觀上確有使成年女子與他人為猥
    褻行為而容留、媒介以營利之意圖，客觀上確有容留、媒介
    范秋鈺、賴雪娥與郭律延、詹明晟為附表編號一、二所示猥
    褻行為以營利，是被告鄧新桃、高碧荃對事實欄一如附表編
    號一、二所示犯行間，自均有犯意聯絡及行為分擔無訛。
(四)被告高碧荃上訴意旨另稱：老闆鄧新桃有交代其外出時，由
    頭班的小姐負責招待客人，伊是因為剛輪到頭班，所以接待
    客人云云，並舉證人阮氏嘉翠為證，然查：證人阮氏嘉翠於
    本院審理時證稱：老闆規定，如果他不在，就由輪第一班的
    小姐帶客人，就是頭班小姐自己將客人帶上去，自己服務客
    人等語（見本院100年12月7日審判筆錄第3、4頁），顯見證
    人阮氏嘉翠所稱之頭班小姐接待客人，是由接待之小姐，自
    行帶領男客進入包廂並服務該名男客，然本件被告高碧荃帶
    同男客郭律延、詹明晟進入包廂後，則係媒介范秋鈺、賴雪
    娥為男客進行服務，與證人阮氏嘉翠所證情節不符，自無從
    採為有利被告之認定。
二、綜上所述，被告鄧新桃、高碧荃所辯，均無足採。本件事證
    明確，被告鄧新桃、高碧荃前揭共同容留、媒介成年女子與
    他人為前揭猥褻行為以營利犯行，均堪認定，應依法論科。
參、論罪科刑及駁回上訴之理由：
一、按刑法第231條第1項所稱「媒介」，係指居間介紹，使男女
    因行為人之介紹牽線而能與他人為猥褻之行為；又所謂「容
    留」，係指供給場所，使男女與他人為猥褻之行為者而言。
    至所謂「猥褻」，指性交以外，一切在客觀上，足以刺激或
    滿足性慾，並引起普通一般人羞恥或厭惡感而侵害性的道德
    感情，有礙於社會風化者而言（最高法院63年台上字第2235
    號判例、司法院大法官會議釋字第407號解釋意旨參照）。
    又按刑法第231條第1項之圖利使人為性交罪，犯罪構成要件
    乃以行為人主觀上有營利及使男女與他人為性交或猥褻行為
    之犯意，客觀上有引誘、容留或媒介之行為已足，屬於形式
    犯。故行為人只要以營利為目的，有使男女與他人為性交或
    猥褻行為之意圖，而著手引誘、容留或媒介行為，即構成犯
    罪，至於該男女與他人是否果有為性交或猥褻之行為，則非
    所問。又因其犯罪為即時完成，無待任何具體有形之結果發
    生，性質上與未遂犯並不相容，應無未遂犯之可言（最高法
    院95年度臺上字第5439號判決參照）。查被告鄧新桃、高碧
    荃提供場所，給予女子與不特定人從事猥褻行為之機會，自
    該當媒介、容留之行為；而其等以女員工在店內包廂從事按
    摩男客之生殖器直至射精為止俗稱「半套」之行為，自足挑
    起性慾，已有礙於社會風化，屬猥褻行為至明。且被告鄧新
    桃、高碧荃於附表編號一基於營利之意圖，著手媒介並容留
    證人范秋鈺與喬裝員警，欲提供「半套」猥褻性服務，其媒
    介、容留之行為一經成立即屬既遂，無需真正進行完整「半
    套」猥褻之必要。
二、是核被告鄧新桃、高碧荃所為，均係犯刑法第231條第1項前
    段之意圖使女子與他人為猥褻行為，而容留以營利罪。其意
    圖使女子與他人為猥褻行為而媒介之低度行為，應為容留之
    高度行為所吸收，不另論罪。被告鄧新桃、高碧荃間，就如
    附表編號一、二所示各犯行，分別有犯意聯絡，行為分擔，
    均為共同正犯。按刑法上所謂集合犯，乃立法者在制定犯罪
    構成要件之時預定有數個同種類之行為將反覆實行之犯罪，
    乃將各自實現犯罪構成要件之多數行為論以一罪。刑法第
    231條第1項之圖利使人為性交或猥褻罪規定：「意圖使男女
    與他人為性交或猥褻之行為，而引誘、容留或媒介以營利者
    ……」，文義上觀察，尚難憑以認定立法者於制定法律時，
    即已預定該犯罪當然涵蓋多數反覆實行之引誘、容留或媒介
    行為。且94年2月2日修正前（95年7月1日起施行）之刑法第
    231條第2項規定：「以犯前項之罪為常業者，處1年以上7
    年以下有期徒刑……」，就具集合犯性質之常業犯設有獨立
    處罰之規定，則同條第1項之圖利使人為性交或猥褻罪，本
    質上即難認屬集合犯而具有重複特質之犯罪，否則第2項常
    業犯之規定即無適用餘地。又刑法於94年2月2日修正公布時
    ，已刪除第56條連續犯之規定，並因配合此修正，同時刪除
    刑法第231條第2項常業犯之規定，其立法目的即係將本應各
    自獨立評價之數罪，回歸本來就應賦予複數法律效果之原貌
    。在刑法修正施行後之多次犯行，則應按其實際行為次數，
    一罪一罰（最高法院99年度台上字第6186號、100年度台上
    字第1228號判決意旨參照）。查被告鄧新桃、高碧荃如附表
    編號一、二所示犯行，犯罪時間，相差有1個月之久，且媒
    介、容留之對象，各有不同，犯意各別，行為互殊，揆諸前
    揭判決意旨，應予分論併罰，而無集合犯適用之餘地。又被
    告鄧新桃曾有如事實欄一所載之犯罪科刑執行情形，有本院
    被告前案紀錄表在卷可參，其受有期徒刑執行完畢5年內，
    故意再犯有期徒刑以上之上開2罪，均為累犯，均應依刑法
    第47條第1項規定加重其刑。
三、原審同此認定，因依刑法第28條、第231條第1項前段、第
    47條第1項、第41條第1項前段、第51條第5款、第38條第1項
    第2款，刑法施行法第1條之1第1項、第2項前段規定，並審
    酌被告鄧新桃、高碧荃不思循正當途徑取財，竟為牟利而容
    留、媒介成年女子從事猥褻行為，敗壞社會善良風俗，被告
    鄧新桃為負責人，且屢屢再犯未見悔意，惡性較重，被告高
    碧荃無前科，僅單純受僱被告鄧新桃，惡性較輕，惟其等犯
    罪後未見悔意，犯後態度不佳等一切情狀，量處被告鄧新桃
    有期徒刑7月、7月，量處被告高碧荃有期徒刑4月、4月，就
    被告鄧新桃部分，並定其應執行之刑為有期徒刑1年，就被
    告高碧荃部分，則均諭知易科罰金之折算標準，再定其應執
    行之刑為有期徒刑6月及諭知易科罰金之折算標準；另說明
    扣案如附表編號一、二扣案物欄所示之物，為被告鄧新桃所
    有，供該店營業之用等情，業據被告鄧新桃自承在卷（見原
    審卷第63頁），為供被告鄧新桃、高碧荃共同容留女子與他
    人為猥褻行為以營利所用之物，爰依刑法第38條第1項第2款
    規定，併予宣告沒收。經核其認事用法並無違誤，量刑亦稱
    妥適。被告等上訴意旨否認犯行，仍執前詞而為指摘，業經
    本院列舉事證及說明如前，其上訴並無理由，應予駁回。
四、末查，被告高碧荃前未曾因故意犯罪受有期徒刑以上刑之宣
    告，有本院被告前案紀錄表附卷可按，因一時失慮，致觸犯
    本件犯行，經此偵審程序及科刑教訓後，當能知所警惕，信
    無再犯之虞，爰宣告緩刑3年，以啟自新。
據上論斷，應依刑事訴訟法第368條，刑法第74條第1項第1款，
判決如主文。
本案經檢察官許仲瑩到庭執行職務。
中    華    民    國   100    年    12    月    28    日
                  刑事第五庭審判長法  官  王敏慧
                                  法  官  劉秉鑫
                                  法  官  白光華
以上正本證明與原本無異。
如不服本判決，應於收受送達後10日內向本院提出上訴書狀，其
未敘述上訴之理由者並得於提起上訴後10日內向本院補提理由書
（均須按他造當事人之人數附繕本）「切勿逕送上級法院」。
                                  書記官  廖鴻勳  
中    華    民    國   100    年    12    月    28    日
附錄本案論罪科刑法條：
中華民國刑法第231 條第1 項
意圖使男女與他人為性交或猥褻之行為，而引誘、容留或媒介以
營利者，處5 年以下有期徒刑，得併科10萬元以下罰金。以詐術
犯之者，亦同。

附表：                                                                           
 ┌──┬──────┬─────────┬───┬───┬────┐
 │編號│時間        │行為方式          │按摩者│客人  │扣案物  │
 │    │            │                  │      │      │（沒收部│
 │    │            │                  │      │      │分）    │
 ├──┼──────┼─────────┼───┼───┼────┤
 │一  │99年7 月4 日│鄧新桃提供「鑫欣養│范秋鈺│郭律延│潤滑液1 │
 │    │晚上8 時30分│生館」場所，由高碧│      │      │瓶      │
 │    │前30分至1 小│荃接待、引領喬裝員│      │      │        │
 │    │時間之某時  │警郭律延進入店內包│      │      │        │
 │    │            │廂，並媒介范秋鈺與│      │      │        │
 │    │            │郭律延，再由范秋鈺│      │      │        │
 │    │            │於按摩一段時間後向│      │      │        │
 │    │            │郭律延說明「半套」│      │      │        │
 │    │            │猥褻性服務消費方式│      │      │        │
 │    │            │為1 小時收費1,200 │      │      │        │
 │    │            │元，經郭律延同意後│      │      │        │
 │    │            │，即脫去郭律延所穿│      │      │        │
 │    │            │內褲，將潤滑液倒至│      │      │        │
 │    │            │手上，按摩郭律延之│      │      │        │
 │    │            │生殖器為猥褻行為，│      │      │        │
 │    │            │郭律延旋表明警察身│      │      │        │
 │    │            │分而查獲。        │      │      │        │
 ├──┼──────┼─────────┼───┼───┼────┤
 │二  │99年8 月4 日│鄧新桃提供「鑫欣養│賴雪娥│詹明晟│床單1只 │
 │    │晚上8 時15分│生館」場所，由高碧│      │      │及精油2 │
 │    │            │荃接待、引領詹明晟│      │      │瓶      │
 │    │            │進入店內包廂，媒介│      │      │        │
 │    │            │賴雪娥與詹明晟，再│      │      │        │
 │    │            │由賴雪娥於按摩一段│      │      │        │
 │    │            │時間後向詹明晟說明│      │      │        │
 │    │            │「半套」猥褻性服務│      │      │        │
 │    │            │消費方式同樣為2 小│      │      │        │
 │    │            │時收費1,200 元，詹│      │      │        │
 │    │            │明晟未予拒絕後，即│      │      │        │
 │    │            │在床邊、後直接跨坐│      │      │        │
 │    │            │到詹明晟腿上將手伸│      │      │        │
 │    │            │入其內褲內按摩生殖│      │      │        │
 │    │            │器直至射精而為猥褻│      │      │        │
 │    │            │行為，詹明晟隨後將│      │      │        │
 │    │            │1,200 元消費費用交│      │      │        │
 │    │            │付高碧荃收受。嗣經│      │      │        │
 │    │            │警據報臨檢而查獲。│      │      │        │
 └──┴──────┴─────────┴───┴───┴────┘